臺灣臺北地方法院民事裁定
                                   110年度司繼字第2168號
聲  請  人  台新國際商業銀行股份有限公司

法定代理人  尚瑞強  


關  係  人  蔡宜臻律師

上列聲請人聲請選任被繼承人陳楨基之遺產管理人事件，本院裁
定如下：
    主  文
選任蔡宜臻律師（營業處所：臺北市○○區○○路0段00號9樓之1）
為被繼承人陳楨基（男、民國00年00月00日生、身分證統一編號
：Z000000000號、生前最後住所：臺北市○○區○○○路0段000號4樓
、民國107年5月27日死亡）之遺產管理人。
准對被繼承人陳楨基之繼承人為承認繼承之公示催告。
被繼承人陳楨基之大陸地區以外之繼承人，應自前項公示催告公
告於司法院網站之日起，1年內承認繼承；大陸地區之繼承人，
應自陳楨基死亡之日起3年內以書面向本院為繼承之表示。上述
期限屆滿，無繼承人承認繼承時，被繼承人陳楨基之遺產，於清
償債權，並交付遺贈物後，如有剩餘即歸屬國庫。
聲請程序費用由被繼承人陳楨基之遺產負擔。
    理  由
一、按先順序繼承人均拋棄其繼承權時，由次順序之繼承人繼承
    ，其次順序繼承人有無不明或第四順序之繼承人均拋棄其繼
    承權者，準用關於無人承認繼承之規定。次按繼承開始時，
    繼承人之有無不明，而無親屬會議或親屬會議未於1個月內
    選定遺產管理人者，利害關係人得聲請法院選任遺產管理人
    ，並由法院依公示催告程序，定6個月以上之期限，公告繼
    承人，命其於期限內承認繼承，此觀民法第1176條第6項、
    第1177條、第1178條規定自明。
二、本件聲請意旨略以：聲請人為被繼承人陳楨基之債權人，惟
    被繼承人於民國107年5月27日死亡，繼承人均已拋棄繼承或
    死亡，是否仍有應繼承之人不明，且其親屬會議未於1個月
    內選定遺產管理人，致聲請人無法對其遺產無法行使權利，
    爰依法選任被繼承人之遺產管理人等語。
三、查聲請人之主張，業據提出本院債權憑證、戶籍謄本、繼承
    系統表等件為證，復經本院依職權調閱107年度司繼字第143
    2號案卷查核無誤，堪信其主張為真實。經核聲請人之聲請
    與首揭規定尚無不合，爰選任蔡宜臻律師（業徵得同意）為
    被繼承人陳楨基之遺產管理人，並限期命繼承人為承認繼承
    之公示催告。
四、爰裁定如主文。
五、如不服本裁定，須於裁定送達後10日內，以書狀向本院提出
    抗告狀，並繳納抗告費新臺幣1,000元。
中　　華　　民　　國　　111 　年　　4 　　月　　15　　日
                家事法庭  司法事務官 林嘉怡

附註：本院於本裁定送達聲請人之日起20日內，依法將裁定公告
      於司法院網站，聲請人可自行至司法院網站查詢。